臺灣高雄地方法院刑事判決　　　　　　　94年度易字第1074號
公　訴　人　臺灣高雄地方法院檢察署檢察官
被　　　告　甲○○
上列被告因竊盜案件，經檢察官提起公訴（94年度偵字第10921
號）及移送併辦（94年度偵字第12238 號、第13733 號、第1478
2 號、第17016 號、第18123 號）被告就被訴事實為有罪之陳述
，經本院合議庭裁定由受命法官獨任進行簡式審判程序，本院判
決如下：
    主  文
甲○○連續結夥三人以上竊盜，累犯，處有期徒刑壹年。扣案之
鑰匙貳支沒收。
    事  實
一、甲○○曾於民國92年間因違反毒品危害防制條例案件，經法
    院判處有期徒刑10月確定，甫於93年12月28日執行完畢，詎
    仍不知悔改，基於意圖為自己不法所有之概括犯意（其中附
    表編號1 與戊○○、盧信忠共同基於意圖為自己不法所有之
    犯意聯絡，結夥3 人竊盜；附表編號2 、3 與陳建太共同基
    於為自己不法所有之犯意聯絡、附表編號4 與葉明瑞共同基
    於意圖為自己不法所有之犯意聯絡），自民國94年5 月10
    日15時50分許起至同年8 月13日12時許止，連續於如附表編
    號1 至編號6 所示之時間、地點，以如附表編號1 至編號6
    所示之方式，竊取如附表編號1 至編號6 所示之財物。嗣附
    表編號1 所示之犯行，經己○○發覺而報警當場查獲；如附
    表編號2 、3 所示之犯行，旋為警於高雄市○○區○○路高
    速公路下查獲，並扣得陳建太所有之鑰匙1 支；如附表編號
    4 之犯行，於甲○○及葉明瑞欲離開現場之際，為庚○○之
    姐夫柯振都發現報警處理，經警逮捕甲○○而查獲；如附表
    編號5 所示之犯行，於94年7 月26日16時30分許，甲○○騎
    乘該竊得之機車，於高雄市○○區○○路與元帝路口，經警
    盤查而查獲，並扣得甲○○所有之機車鑰匙1 支；如附表編
    號6 所示之犯行，於94年8 月15日11時許，甲○○騎乘該竊
    得之機車，行經高雄市○○區○○路125 號前，為警攔檢盤
    查而查獲。
二、案經高雄市政府警察局左營分局、楠梓分局、高雄縣政府警
    察局仁武分局移送臺灣高雄地方法院檢察署檢察官偵查起訴
    及移送併辦。
    理  由
一、本件被告甲○○所犯係死刑、無期徒刑、最輕本刑為3 年以
    上有期徒刑以外之罪，其於準備程序中就被訴事實為有罪之
    陳述，經法官告知簡式審判程序之旨，並聽取公訴人及被告
    之意見後，經本院裁定由受命法官獨任進行簡式審判程序，
    合先敘明。
二、訊據被告對上揭事實於本院審理時坦承不諱，核與證人己○○、陳建太、丁○○、庚○○、柯振都、丙○○及辛○○於
    警詢證述之情節，相互符合，並有贓物認領保管單5 份在卷
    ，此外，復有陳建太及甲○○所有之鑰匙各1 支扣案可佐。
    足見被告之自白與事實相符，自得為認定犯罪之依據。是以
    ，本案被告犯罪事證明確，其犯行洵堪認定，應依法論科。
三、核被告附表編號1 所為，係犯刑法第321 條第1 項第4 款之
    結夥3 人竊盜罪；附表編號2 至編號5 所為，係犯刑法第32
    0 條第1 項之竊盜罪；被告就附表編號1 所示之犯行，與戊○○、盧信忠有犯意聯絡及行為分擔；被告就附表編號2、3
    所示之犯行，與陳建太有犯意聯絡及行為分擔；被告就附表
    編號4 所示之犯行，與葉明瑞有犯意聯絡及行為分擔，分別
    成立共同正犯。被告先後6 次竊盜犯行，時間緊接，所犯罪
    名相同，為連續犯，應依刑法第56條規定，從一重論以附表
    編號1 之犯行處斷，並加重其刑。又公訴意旨雖僅就附表編
    號1 之犯行提起公訴，然附表編號2 至編號6 所示之犯行與
    前揭經起訴並由本院論罪科刑之部分有連續犯之裁判上一罪
    關係，已如前述，依審判不可分原則，亦應為起訴效力所及
    ，本院自得併予審理，附此敘明。被告曾於92年間因違反毒
    品危害防制條例案件，經法院判處有期徒刑10月確定，並於
    93年12月28日執行完畢等情，有臺灣高等法院被告前案記錄
    表1 份在卷可憑，其於有期徒刑執行完畢後，5 年內再犯本
    件有期徒刑以上之罪，係屬累犯，應依刑法第47條之規定加
    重其刑，並與前開加重事由遞加之。爰審酌被告正值壯年，
    不思以正當方式取得財物，竟貪圖私慾，竊取他人之物，侵
    害他人之財產安全，惡性非輕，且於竊盜犯行遭警查獲後，
    復屢次犯竊盜犯行，顯見其並無真正悔改之意，惟念及被告
    所竊取之財物，價值尚非甚鉅，及於犯罪後坦承犯行，犯罪
    後態度尚佳等一切情狀，量處如主文所示之刑。又扣案之鑰
    匙2 支，分別係被告、共犯陳建太所有供本案犯罪所用之物
    ，業據其等供承在卷，均併依刑法第38條第1 項第2 款宣告
    沒收之。
據上論斷，應依刑事訴訟法第299 條第1 項前段、第273 條之1
第1 項，刑法第28條、第56條、第321 條第1 項第4 款、第47條
、第38條第1 項第2 款，判決如主文。
本案經檢察官洪期榮到庭執行職務。
中　　華　　民　　國　　94　　年　　9 　　月　　14　　日
                  刑事第十二庭  法　官  洪能超
以上正本證明與原本無異。
如不服本判決，應於收受送達後10日內向本院提出上訴書狀。
中　　華　　民　　國　　94　　年　　9 　　月　　14　　日
                                書記官  曾小玲
附錄本件論罪科刑適用之法條
中華民國刑法第320 條第1 項
意圖為自己或第三人不法之所有，而竊取他人之動產者，為竊盜
罪，處5 年以下有期徒刑、拘役或500 元以下罰金。
中華民國刑法第321條
犯竊盜罪而有左列情形之一者，處6 月以上、5 年以下有期徒刑
：
一、於夜間侵入住宅或有人居住之建築物、船艦或隱匿其內而犯
    之者。
二、毀越門扇、牆垣或其他安全設備而犯之者。
三、攜帶兇器而犯之者。
四、結夥三人以上而犯之者。
五、乘火災、水災或其他災害之際而犯之者。
六、在車站或埠頭而犯之者。
前項之未遂犯罰之。
附表
┌──┬──────┬──────┬───────────┬───────┐
│編號│ 犯罪時間   │ 犯罪地點   │  犯罪手法            │              │
├──┼──────┼──────┼───────────┼───────┤
│1   │94年5 月10日│高雄市左營區│甲○○、戊○○、盧信忠│臺灣高雄地方法│
│    │15時50分許  │軍校路2 巷38│共同基於為自己不法所有│院檢察署94度偵│
│    │            │號廢棄之戲院│之犯意聯絡，由戊○○駕│字第10921號   │
│    │            │內          │駛承租之車牌號碼      │              │
│    │            │            │YW-7702 號自用小貨車搭│              │
│    │            │            │載甲○○、盧信忠，結夥│              │
│    │            │            │三人徒手竊取鐵架10個及│              │
│    │            │            │鋼架4 個              │              │
├──┼──────┼──────┼───────────┼───────┤
│2   │94年5 月26日│高雄市三民區│甲○○與陳建太（另案由│臺灣高雄地方法│
│    │5時許       │民族路與天祥│本院審理中）共同基於意│院檢察署94年度│
│    │            │路口        │圖為自己不法所有之犯意│偵字第12238 號│
│    │            │            │聯絡，甲○○擔任把風，│、第13733號   │
│    │            │            │由陳建太持其所有之鑰匙│              │
│    │            │            │1 支，竊取乙○○所有之│              │
│    │            │            │車牌號碼ZC-1142 號自用│              │
│    │            │            │小貨車1 部            │              │
├──┼──────┼──────┼───────────┼───────┤
│3   │94年5 月26日│高雄市楠梓區│甲○○與陳建太（另案由│臺灣高雄地方法│
│    │5 時50分許  │旗楠路高速公│本院審理中）共同基於意│院檢察署94年度│
│    │            │路下        │圖為自己不法所有之犯意│偵字第12238 號│
│    │            │            │聯絡，共同徒手竊取建工│、第13733號   │
│    │            │            │實業有限公司所有之鋼筋│              │
│    │            │            │46支                  │              │
├──┼──────┼──────┼───────────┼───────┤
│4   │94年6 月24日│高雄縣大樹鄉│甲○○、葉明瑞（另案由│臺灣高雄地方法│
│    │15時40分許  │大樹段221 地│本院審理中）共同基於意│院檢察署94年度│
│    │            │號土地      │圖為自己不法所有之犯意│偵字第14782 號│
│    │            │            │聯絡，由葉明瑞駕駛車牌│              │
│    │            │            │號碼BI- 7129號自用小貨│              │
│    │            │            │車搭載甲○○，以徒手方│              │
│    │            │            │式，共同竊取庚○○所有│              │
│    │            │            │之鐵角材59支（每支重約│              │
│    │            │            │4 公斤）及支撐鋼管17支│              │
│    │            │            │（每支重約12公斤）    │              │
├──┼──────┼──────┼───────────┼───────┤
│5   │94年7 月26日│高雄市左營區│甲○○持其所有之鑰匙1 │臺灣高雄地方法│
│    │15時許      │路151 巷2號 │支，竊取丙○○所有之車│院檢察署94年度│
│    │            │前          │牌號碼RKT-802 號機車，│偵字第17016 號│
│    │            │            │得手後供己騎用        │              │
├──┼──────┼──────┼───────────┼───────┤
│6   │94年8 月13日│高雄市左營區│甲○○見鄭林連枝所有之│臺灣高雄地方法│
│    │12時許      │「孔廟」前  │車牌號碼H7K-220 號機車│院檢察署94年度│
│    │            │            │，鑰匙置於電門上，乃啟│偵字第18123號 │
│    │            │            │動電門竊取該機車（併辦│              │
│    │            │            │意旨誤載為甲○○持其所│              │
│    │            │            │有之鑰匙竊盜），供己騎│              │
│    │            │            │用                    │              │
└──┴──────┴──────┴───────────┴───────┘
